【裁判字號】    95,裁,2673
【裁判日期】    951127
【裁判案由】    刑事
【裁判全文】
最  高  行  政  法  院  裁  定
                                     95年度裁字第02673號
抗  告  人  甲○○
上列抗告人因與相對人嘉義市東區戶政事務所間有關刑事事件，
不服中華民國95年2月27日高雄高等行政法院94年度再字第42號
裁定，提起抗告，本院裁定如下︰
    主  文
抗告駁回。
抗告訴訟費用由抗告人負擔。
    理  由
一、按抗告法院認抗告為不合法或無理由者，應為駁回抗告之裁
    定。
二、查本件抗告人被訴貪污案件，前經台灣高等法院台南分院78
    年度上訴字第539號刑事判決：「依據法令從事公務之人員
    ，連續對於主管之事務間接圖利，處有期徒刑6年，褫奪公
    權3年，減為有期徒刑4年，褫奪公權2年；又公務員假藉職
    務上之機會，連續行使變造公文書，足以生損害於公眾，處
    有期徒刑2年，減刑為有期徒刑1年；應執行有期徒刑4年8月
    ，褫奪公權2年。」，抗告人不服，提起上訴，經最高法院
    79年度台上字第283號判決上訴不合法駁回確定在案。又被
    訴誣告案件，亦經最高法院83年度台上字第1834號判決：「
    意圖他人受刑事處分，向該管公務員誣告，處有期徒刑1年
    。」確定在案。抗告人以前開確定判決有刑事訴訟法第420
    條第1項第1款、第4款、第5款、第6款之再審事由，向高雄
    高等行政法院（下稱原審法院）聲請再審。經原審法院以前
    開有罪判決核屬刑事案件，如有不服，應依法向原刑事法院
    為之。原審法院對之並無審判權為由，予以裁定駁回。
三、抗告人不服，對原審法院之裁定，提起抗告，意旨略謂：抗
    告人發現未經斟酌重要證物，符合行政訴訟再審之訴，復徵
    得訴外人莊連發等7人資料，依法申請核發戶籍謄本，遭相
    對人違法駁回，請求撤銷原審裁定等語。
四、查抗告人前因貪污及誣告等案件，分別經台灣高等法院及最
    高法院判處徒刑確定，核屬刑事案件，抗告人對該確定刑事
    判決，如有不服，應依刑事訴訟法規定，向原刑事法院，謀
    求救濟，乃抗告人率依行政訴訟法第273條第14款發現未經
    斟酌之重要證物之規定，逕向無審判權之原審法院聲請再審
    ，原審法院裁定予以核駁，於法並無不合，抗告意旨徒執己
    見，求為廢棄，非有理由，應予駁回。至抗告意旨另稱相對
    人嘉義市東區戶政事務所拒為其辦理戶籍登記一節，核屬另
    案法律問題，要與本件行政訴訟無涉，併此明。
五、依行政訴訟法第104條、民事訴訟法第95條、第98條，裁定
    如主文。
中    華    民    國    95    年    11    月    27    日
                  第六庭審判長法  官  張  登  科
                              法  官  葉  百  修
                              法  官  藍  獻  林
                              法  官  林  清  祥
                              法  官  鄭  小  康
以  上  正  本  證  明  與  原  本  無  異
中    華    民    國    95    年    11    月    28    日
                              書記官  邱  彰  德


司法院資訊處製作；財團法人民間司法改革基金會備份。
